臺灣臺南地方法院刑事判決　　　　　　 94年度交訴字第210號
公　訴　人　臺灣臺南地方法院檢察署檢察官
被　　　告　乙○○
上列被告因公共危險等案件，經檢察官提起公訴（九十三年度偵
字第一二七三三號），被告於準備程序進行中就被訴事實為有罪
之陳述，經本院合議庭裁定由受命法官獨任進行簡式審判程序後
，判決如下：
    主  文
乙○○因過失致人於死，處有期徒刑陸月；又駕駛動力交通工具
肇事，致人死而逃逸，處有期徒刑拾月。應執行有期徒刑壹年貳
月，緩刑年。
    事實及理由
一、本件犯罪事實：乙○○於民國九十三年十一月二十六日，駕
    駛車牌號碼ＴＷ－八八九九號自用小客車，沿臺南縣新化鎮
    ○○○○道臺二十線公路，由東往西方向行駛，而於同日晚
    間八時二十分許，行經最高速限為時速六十公里之該公路十
    公里處（即臺南縣新化鎮○○路開運橋），理應注意行車速
    度，依標誌之規定，且應注意汽車行駛時，駕駛人應注意車
    前狀況，並隨時採取必要之安全措施，又依當時天候晴朗、
    夜間有照明、路面乾燥無缺陷、道路上未有任何障礙物、視
    距良好等情形以觀，客觀上亦無不能注意之情事，其竟疏於
    注意車前狀況，且以時速八十五至九十公里左右之速度超速
    行駛，以致發現同時在前開地點，違規穿越劃設有分向限制
    線之道路，且疏未注意左右來車而欲牽腳踏車徒步橫越馬路
    之行人陳朝進時，業已避煞不及，乙○○所駕駛之小客車乃
    直接撞及陳朝進，並造成陳朝進倒地後受有頭部創傷、頭骨
    骨折、顱內出血及腦挫傷等傷害，且當場死亡。豈知乙○○
    駕車肇事並造成陳朝進死亡之結果後，竟未下車察看，且未
    採取任何救護措施或報警前來處理，即立刻駕車逕行逃離現
    場。嗣經據報到場處理之警員循線追查，始知悉上情。案經
    臺灣臺南地方法院檢察署檢察官據報相驗後自動偵辦及陳朝
    進之兄丙○○訴請臺灣臺南地方法院檢察署檢察官偵查起訴
    。
二、本件係經被告乙○○於準備程序為有罪之表示，由本院合議
    庭裁定由受命法官獨任以簡式審判程序加以審理，依刑事訴
    訟法第二百七十三條之二、第一百五十九條第二項之規定，
    不適用傳聞法則有關限制證據能力之相關規定；並得依同法
    第三百十條之二準用第四百五十四條之規定製作略式判決書
    （僅記載「證據名稱」），先予敘明。
三、證據名稱：
  (一)被告乙○○於警詢及偵查中之供述及於本院為認罪之表示。
  (二)證人田美美、郭添財於警詢中之陳述。
  (三)卷附道路交通事故現場圖。
        道路交通事故調查報告表(一)、(二)。
        臺南縣警察局新化分局九十三年十二月十日南縣化警
          三字第０九三００一六二九七號函附現場勘查採證報
          告書。
        內政部警政署刑事警察局鑑驗書。
        道路交通事故現場照片及車輛蒐證照片影本共四十八
          張（均影本）。
        臺灣省臺南區車輛行車事故鑑定委員會九十四年三月
          十日南鑑字第０九四五九００八一七號函附臺南區字
          第九四００九二號鑑定意見書。
        臺灣省車輛行車事故覆議鑑定委員會九十四年五月十
          八日府覆議字第０九四０一００二六三號函附覆議意
          見書。
        法務部法醫研究所九十四年八月三十日法醫理字第０
          九三０００四五三二號函附法醫研究所九三醫鑑字第
          一八四六號鑑定書。
        臺灣臺南地方法院檢察署相驗屍體證明書。
        臺灣高等法院被告前案紀錄表。
四、核被告乙○○所為，係犯刑法第一百八十五條之四之駕車肇
    事逃逸罪及同法第二百七十六條第一項之普通過失致死罪。
    又其所犯上開二罪間，犯意各別、罪質各異，行為互殊，犯
    罪構成要件不同，應分論併罰。本院審酌被告犯罪之動機、
    目的、手段，其生活狀況與本件犯罪所生之危險、損害，以
    及被告駕車超速行駛及疏未注意車前狀況之駕駛行為，與被
    害人陳朝進違規穿越劃設有分向限制線之道路，且疏未注意
    左右來車之行為，係同為本件車禍發生肇事原因，而被告之
    上開過失駕駛行為，則造成被害人死亡之嚴重後果，而其於
    駕車肇事後，竟不顧被害人業已受到嚴重撞擊而倒地之事實
    ，仍駕車逕自逃離現場，其惡性非輕，然被告犯罪後業已坦
    白承認所為，且其肇事後亦已與被害人家屬就民事損害賠償
    事宜成立調解，其犯罪後態度經核尚屬良好等一切情狀，分
    別量處如主文所示之刑，並定其應執行之刑。再被告前未曾
    受有期徒刑以上刑之宣告，有臺灣高等法院被告前案紀錄表
    一份附卷可查，其因一時失慮，致罹刑典，事後已坦認客觀
    事實，並與被害人家屬達成和解，已見悔意，經此刑之宣告
    後，應知警惕而無再犯之虞，本院因認暫不執行其刑為當，
    併宣告緩刑三年，用啟自新。
五、據上論斷，應依刑事訴訟法第二百七十三條之一第一項、第
    二百九十九條第一項前段、第三百十條之二，刑法第一百八
    十五條之四、第二百七十六條第一項、第五十一條第五款、
    第七十四條第一款，罰金罰鍰提高標準條例第一條前段，判
    決如主文。
本案經檢察官甲○到庭執行職務。
中　　華　　民　　國　　94　　年　　11　　月　　25　　日
　　　　　　　　　    交通法庭  法　官　莊玉熙
以上正本證明與原本無異。
如不服本判決，應於判決送達後10日內，向本院提出上訴狀。
　　　　　　　　　　　　　　　　書記官　劉鴻瑛
中　　華　　民　　國　　94　　年　　11　　月　　28　　日
附錄法條：
刑法第一百八十五條之四
駕駛動力交通工具肇事，致人死傷而逃逸者，處六月以上五年以
下有期徒刑。
刑法第二百七十六條第一項
因過失致人於死者，處二年以下有期徒刑、拘役或二千元以下罰
金。
